【裁判字號】    99,訴,479
【裁判日期】    990517
【裁判案由】    警政
【裁判全文】
臺北高等行政法院裁定
                                       99年度訴字第479號
原      告  甲○○
上列原告與被告桃園縣政府警察局埔子派出所等人間警政事件，
原告提起行政訴訟，本院裁定如下：
    主  文
本件請求國家賠償部分移送臺灣桃園地方法院。
原告其餘之訴駁回。
駁回部分訴訟費用（本件全部的二分之一）由原告負擔。
    理  由
一、按「行政法院認其無受理訴訟權限者，應依職權以裁定將訴
    訟移送至有受理訴訟權限之管轄法院。數法院有管轄權而原
    告有指定者，移送至指定之法院。」行政訴訟法第12條之2
    第2 項定有明文。行政法院認其無受理訴訟權限，又不能移
    送者，起訴為不合法，且不能補正，應依同法第107 條第1
    項第1 款裁定駁回之。
二、本件原告起訴主張：被告桃園縣政府警察局埔子派出所所屬
    員警偵訊原告並為搜索，違反警察職權行使法及刑事訴訟法
    ，侵害原告之自由、名譽等權利，原告得依國家賠償法規定
    請求損害賠償。又原告曾就上述員警違誤情形提出陳訴，經
    桃園縣政府警察局以98年10月16日桃警分督字第0981011341
    號函復員警值勤過程尚無不當。原告向被告桃園縣政府警察
    局督察室提出訴願書請求明察，除交由桃園縣政府警察局桃
    園分局以99年2 月4 日桃警分督字第0991016574號函復未見
    有原告指陳情形外，桃園縣政府嗣以99年4 月9 日府法訴字
    第0990023243號訴願決定不受理。以上所為函復為行政處分
    ，均屬違法侵害原告權益，原告得請求撤銷等情。遂起訴請
    求判命被告桃園縣政府警察局埔子派出所賠償原告新台幣36
    萬元及法定遲延利息，並撤銷上開函復。
三、經查原告請求國家賠償，依國家賠償法第10條至第12條規定
    ，應循協議、民事訴訟程序以為救濟。是原告經請求協議未
    果，提起國家賠償訴訟，應向民事法院為之，行政法院並無
    受理訴訟之權限。此部分原告向本院起訴，本院並無受理訴
    訟之權限。應依前述規定，將此部分移送於有受理訴訟權限
    之管轄法院。至於原告陳訴警察值勤違法部分，或涉有無犯
    罪，或涉服勤態度有無行政疏失，前者為偵察犯罪者職權，
    後者為員警所屬主官或上級行政機關行政懲處職權，均非行
    政法院之權限，亦非行政法院所得命其行使。此部分原告向
    本院起訴，非本院權限，又不能移送，起訴為不合法，且不
    能補正，應予裁定駁回。
四、依行政訴訟法第12條之2 第2 項、第107 條第1 項第1 款、
    第104 條、民事訴訟法第95條、第78條，裁定如主文。
中    華    民    國    99    年    5    月    17    日
             台北高等行政法院第八庭
                        審判長法  官  蔡進田
                              法  官  黃清光
                              法  官  闕銘富
上為正本係照原本作成。
如不服本裁定，應於送達後10日內向本院提出抗告狀（須按他造
人數附繕本）。
中    華    民    國    99    年    5     月    17    日
                              書記官  黃倩鈺

司法院資訊處製作；財團法人民間司法改革基金會備份。
